

Jonnathan Espinoza Erráez

Desarrollador de Software

Jonathan684j@gmail.com



+593 989 614 685



Cuenca - Ecuador



JonnathanE



linkedin.com/in/jonnathan-espinoza-604a41226



@JonnathanE1



Portafolio

QUIÉN SOY

Soy egresado de la carrera de Ingeniería en Sistemas de la Universidad Nacional de Loja. Mi deseo es seguir especializándome en el sector del Desarrollo de Software, con la ambición de llegar a ser un día senior en desarrollo, aplicando las aptitudes académicas adquiridas en la Universidad.

EXPERIENCIA PROFESIONAL

Oct. 2016 -Nov. 2016 Loja-Ecuador

UNIVERSIDAD NACIONAL DE LOJA,

Pasantías en Desarrollo de Software Tareas realizadas:

- Desarrollo y mantenimiento de software
- Desarrollo de aplicaciones

Abr. 2020 -May. 2020 Loia-Ecuador

MUNICIPIO DE LOJA,

Pasantías en Redes Tareas realizadas:

> Reparación e instalación de redes en diferentes puntos de la institución

HABILIDADES

<mark>Js</mark> JavaScript



🥮 React



^{nede} Nodejs



HTML CSS



MongoDB



Metodologías de Desarrollo

- Español
- Inglés A2

REFERENCIAS

Mar. 2017 -Abr. 2017 Loja-Ecuador

UNIVERSIDAD NACIONAL DE LOJA,

Pasantías en Mantenimiento Tareas realizadas:

> Reparación, mantenimiento e instalación de computadores en los laboratorios y bibliotecas de la institución

EDUCACIÓN

2016 - 2021 Egresado de la Carrera de Ingeniería en Sistemas Universidad Nacional de Loja Loia-Ecuador